【裁判字號】    89,易,2467
【裁判日期】    890914
【裁判案由】    違反醫師法
【裁判全文】
臺灣臺中地方法院刑事判決                        八十九年度易字第二四六七號
    公  訴  人  台灣台中地方法院檢察署檢察官
    被      告  乙○○
右列被告因違反醫師法案件，經檢察官提起公訴（八十九年度偵字第一００二七號）
，本院判決如左：
    主  文
乙○○無罪。
    理  由
一、公訴意旨略以：被告乙○○平日係以經營齒模製造技術為業，明知未取得合法醫
    師資格之人，不得擅自執行醫療業務，而牙科診療矯治調劑藥品需經有醫師資格
    者處分始得為之，竟在其台中縣沙鹿鎮○○路中峰南巷四號二樓齒模製造室內，
    私設牙科診療床及診療器械，於無牙醫師在場或開立處分箋之情形下，擅自自民
    國八十九年初起至八十九年六月七日止，連續為不特定人從事牙科診療矯治調劑
    等，已逾其齒模製造業職掌範圍之醫療工作。嗣於八十九年六月七日下午二時許
    ，經人向行政院衛生署檢舉，由台中縣衛生局派員前往稽查，當場查獲被告正為
    卓姓夫婦二人從事牙齒診療業務違反醫師法犯行，並扣得牙科診療床二具、牙科
    診療器一批，因認被告涉有違反醫師法第二十八條第一項前段之罪嫌等語。
二、按犯罪事實應依證據認定之，無證據不得推定其犯罪事實，刑事訴訟法第一百五
    十四條定有明文。而所謂認定犯罪事實之證據，係指足以認定被告確有犯罪行為
    之積極證據而言。本件公訴人認被告涉有違反醫師法犯行，無非以卷附台中縣衛
    生局檢查醫事業務現場處理紀錄表影本及扣案之診療床二具、診療器一批為主要
    論據，訊據被告則堅詞否認違反醫師法犯行，辯稱伊從事齒模製作，未從事醫療
    行為，當天伊因急性腸炎去看醫生剛回來，卓姓夫婦係伊母親早上運動時認識，
    來找伊母親聊天，而坐在診療床上，伊不知其等真實姓名，診療床及診療器為伊
    父親所遺等語。經查上述檢查醫事業務現場處理紀錄表係記載現場有二位患者，
    卓姓婦人及其先生等待診療等情，證人即會同檢查人員台中縣衛生局稽查員甲○
    ○並證稱當時一婦人坐在診療床上，醫療器具均已準備好，婦人之夫在旁等待，
    被告站著，未持醫療器具，亦無診療行為等語，顯見被告當時並未開始為該卓姓
    夫婦診療，而遍查卷內復無該卓姓夫婦筆錄及真實姓名年籍資料供查，亦無從認
    定被告前曾為該卓姓夫婦從事逾其齒模製造業之診療行為。況空有診療床及診療
    器，另未查獲相關牙醫用藥，是否可從事牙醫診療行為，尚非無可疑。自難僅憑
    上述檢查醫事業務現場處理紀錄表所載及扣案之診療床二具、診療器一批，遽認
    被告已擅自執行醫療業務，而令負違反醫師法罪責。此外又查無其他積極證據足
    證被告有何違反醫師法犯行，自應為其無罪之諭知。
據上論斷，應依刑事訴訟法第三百零一條第一項，判決如主文。
中      華      民      國      八十九      年      九      月    十四  日
                                        法  官   鍾堯航
右正本證明與原本無異。
如不服本判決，應於送達後十日內向本院提出上訴狀（須附繕本），上訴於台灣高等
法院台中分院。
                                        書記官
中      華      民      國      八十九      年      九      月    十四  日


司法院資訊處製作；財團法人民間司法改革基金會備份。
